臺灣臺南地方法院民事裁定　　　　　　 94年度小上字第140號
上　訴　人　甲○○
被上訴人　　台南市政府
法定代理人　乙○○
上列當事人間請求給付租金事件，上訴人對於中華民國94年1月
25日本院台南簡易庭九十四年度南小字第七四號第一審判決提起
上訴，本院裁定如下：
    主  文
上訴駁回。
第二審訴訟費用由上訴人負擔。
    理  由
一、按關於請求給付金錢或其他代替物或有價證券之訴訟，其標
    的金額或價額在新臺幣（下同）十萬元以下者，適用小額程
    序；對於小額程序第一審裁判之上訴或抗告，非以其違背法
    令為理由，不得為之；且上訴狀內應記載上訴理由，表明原
    判決所違背之法令及其具體內容，以及依訴訟資料可認為原
    判決有違背法令之具體事實，民事訴訟法第四百三十六條之
    八第一項、第四百三十六條之二十四第二項、第四百三十六
    條之二十五分別定有明文。又依同法第四百三十六條之三十
    二第二項準用同法第四百六十八條、第四百六十九條第一款
    至第五款之規定，判決不適用法規或適用不當者，為違背法
    令，而判決有同法第四百六十九條第一款至第五款之各款事
    由者，為當然違背法令。是當事人對於小額程序之第一審判
    決提起上訴，如依民事訴訟法第四百六十八條規定，以第一
    審判決有不適用法規或適用法規不當為理由時，其上訴狀或
    理由書應有具體之指摘，並揭示該法規之條項或其內容，如
    以民事訴訟法第四百六十九條第一款至第五款所列情形為理
    由時，其上訴狀或理由書，應揭示合於該條款之事實，上訴
    狀或理由書如未依此項方法表明，或其所表明者，顯與上開
    法條規定之情形不相合時，即難認為已對小額訴訟第一審判
    決之違背法令有具體之指摘，又上訴理由僅引用原審判決時
    之攻擊防禦方法作為上訴理由，應認為未對原審判決有何具
    體指摘，不得謂已合法表明上訴理由，其上訴均難認為合法
    。
二、本件上訴意旨略以：原判決以海安路臨時綜合商場之攤商於
    向被上訴人陳情取得本件系爭土地興建過程中，關於臨時建
    造與臨時使用執照之取得均由第三人黃石紅居間協調，而認
    黃石紅為全體攤商之代理人，其代理權之效力及於上訴人，
    然黃石紅如有代理權，其本身即可與被上訴人簽立租賃契約
    ，被上訴人又何必多此一舉，分別要求與五百五十七位攤商
    各別成立租約，再黃石紅所簽之切結書，亦未言明其願繳租
    金，僅言一個月內督促各攤商出具各別切結書，顯見兩造無
    成立租賃契約之意思表示合致。又關於租金之計算，被上訴
    人主張以其所提供之系爭土地每期得向攤商收取五百二十一
    萬七千四百十九元，而由五百五十七戶攤商平繳納，惟攤商
    使用系爭土地之攤位分為六坪與十坪，使用面積大小不同，
    卻需支付相同租金，顯見兩造關於租金之數額意思表示未一
    致，而租金既是租賃契約必要之點，實難謂兩造租賃契約已
    成立。原判決僅以被上訴人提出之台灣省省有基地租金率調
    整方案為租金之依據，即謂兩造就租金已達成合意，判決有
    違法等語。
三、查本件請求給付之訴訟標的金額為九萬三千六百七十元，在
    十萬元以下，揆諸前揭法條規定，應適用小額程序，合先敘
    明。次查本件上訴人對於小額訴訟之第一審判決，固於法定
    期間內提起上訴，然核其上訴理由狀所載，無非係指稱：第
    三人黃石紅無代表上訴人與被上訴人成立租賃契約之代理權
    ，兩造關於租金意思表示未合致，是兩造間之租賃契約未成
    立等語。惟兩造間就系爭文中四十五號土地存在租賃契約之
    法律關係乙節，業據原審綜合全卷證據資料後，於判決之事
    實及理由欄第四點中述明認定之憑據，上訴人所舉上開上訴
    理由，均係就原審取捨證據、認定事實之職權行使，指摘其
    為不當，並就原審已論斷者，泛言原審認定上訴人確有租用
    系爭土地之事實有所違誤，而未具體指出原審判決有如何違
    背法令之情事，更未指明原審判決所違反之法令條項或其內
    容及依訴訟資料有何判決違背法令之具體事實，參諸前揭法
    條規定及說明，自不得謂已合法表明上訴理由，從而，本件
    上訴，顯難認為合法，應予裁定駁回。
四、據上論結，本件上訴不合法，依民事訴訟法第四百三十六條
    之三十二第二項、第四百四十四條第一項前段、第九十五條
    、第七十八條，裁定如主文。
中　　華　　民　　國　　94　　年　　5 　　月　　16　　日
                  民事第四庭    審判長法　官　吳森豐
                                      法　官　林臻嫺
                                      法　官　童來好
以上正本係照原本作成
本裁定不得抗告
中　　華　　民　　國　　94　　年　　5 　　月　　16　　日
                                      書記官　卓春成
